臺灣臺中地方法院刑事判決　　　　　　 100年度易字第1893號
公　訴　人　臺灣臺中地方法院檢察署檢察官
被　　　告　江唯道
上列被告因詐欺案件，經檢察官提起公訴（100年度偵字第6024
號），本院合議庭裁定由受命法官獨任進行簡式審判程序，判決
如下：
    主    文
江唯道犯幫助詐欺取財罪，處拘役參拾日；如易科罰金，以新臺
幣壹仟元折算壹日。緩刑貳年。
    犯罪事實及理由
一、犯罪事實：被告江唯道可預見提供金融帳戶予他人使用，將
    可能淪為他人實施財產犯罪之工具，竟仍基於幫助詐欺之不
    確定故意，於民國99年7月21日凌晨2時許，在臺中市南屯區
    ○○○路與文心路之交岔路口的統一超商便利店，將其向中
    華郵政股份有限公司漢口路郵局申請使用、帳號0000000000
    0000號之存摺、金融卡及密碼，交付予不詳人士使用。嗣該
    不詳人士所屬詐騙集團成員，在取得被告之上開帳戶資料後
    ，即共同基於意圖為自己不法所有之犯意聯絡，利用如附表
    所示手法詐騙告訴人呂詠褕等人，致附表所示之告訴人呂詠
    褕等人陷於錯誤，並於附表所示之匯款時間，依該詐騙集團
    成員指示，匯款至被告所交付之前揭金融帳戶。
二、證據名稱：
（一）被告江唯道於警詢、偵查時所為之陳述及於本院審理時之
      陳述。
（二）承辦員警黃明弘之職務報告書。
（三）中華郵政股份有限公司漢口路郵局帳號00000000000000號
      之帳戶資料及交易資料明細表影本各1份。
（四）告訴人即被害人楊明其於警詢時之陳述、轉帳明細表、
      WEB ATM交易明細查詢、南投縣政府警察局南投分局新佳
      派出所之受理刑事案件報案三聯單、受理各類案件紀錄表
      、簡便格式表、內政部警政署反詐騙案件紀錄表。
（五）告訴人即被害人闕佳菁於警詢時之陳述、臺北市政府警察
      局南港分局同德派出所受理詐騙帳戶通報警示簡便格式表
      、受理各類案件紀錄表、受理刑事案件報案三聯單、內政
      部警政署反詐騙案件紀錄表、元大銀行ATM跨行轉帳存簿
      明細表。
（六）告訴人即被害人許應秋於警詢時之陳述、臺北市政府警察
      局北投分局石牌派出所之受理刑事案件報案三聯單、受理
      各類案件紀錄表、簡便格式表、內政部警政署反詐騙諮詢
      專線紀錄表、新光銀行轉帳交易明細表。
（七）告訴人即被害人張玲瑋於警詢時之陳述、內政部警政署反
      詐騙案件紀錄表、台中縣警察局霧峰分局（即改制後之臺
      中市政府警察局霧峰分局）國光派出所之受理詐騙帳戶通
      報警示簡便格式表、金融機構聯防機制通報單、中國信託
      自動櫃員機交易明細表。
（八）告訴人即被害人曹蕙於警詢時之陳述、桃園縣政府警察局
      蘆竹分局南崁派出所之受理刑事案件報案三聯單、受理各
      類案件紀錄表、簡便格式表、內政部警政署反詐騙諮詢專
      線紀錄表、郵政自動櫃員機交易明細表、郵政存簿交易明
      細表。
（九）告訴人即被害人呂詠褕於警詢時之陳述、桃園縣政府警察
      局桃園分局埔子派出所受理各類案件紀錄表、簡便格式表
      、內政部警政署反詐騙案件紀錄表、受理刑事案件報案三
      聯單。
（十）本院100年度司中調字第1704號被告與告訴人楊明其之調
      解程序筆錄1份。
（十一）臺灣高等法院被告前案紀錄表。
三、另被告之上開帳戶被列警示帳戶後，告訴人曹蕙、闕佳菁才
    分別轉帳新台幣（以下同）2230元及3528元至被告上開帳戶
    ，故未被詐騙集團的成員領走；告訴人曹蕙、闕佳菁遭受騙
    之金額，應逕向中華郵政股份有限公司漢口路郵局請求返還
    ，附此敘明。
四、被告表示願與告訴人呂詠褕、張玲瑋、許應秋試行和解，惟
    經本院通知告訴人呂詠褕等3人，告訴人呂詠褕等3人因故均
    未到庭，故無法安排被告與告訴人呂詠褕等3人進行和解；
    惟告訴人呂詠褕等3人仍得循民事途徑，提出訴訟，請求損
    害賠償或自行與被告進行和解，附此敘明。
五、應適用之法條：刑事訴訟法第273條之1第1項、第299條第1
    項前段，第310條之2、第454條第1項，刑法第30條第1項、
    第2項、第339條第1項、第41條第1項前段、第74條第1項第1
    款，刑法施行法第1條之1。
六、如不服本判決，應於送達後10日內向本院提出上訴狀。
中    華    民    國   100    年    7     月    22    日
                  刑事第二庭    法  官  施慶鴻
以上正本證明與原本無異。
如不服本判決應於收受判決後10日內向本院提出上訴書狀，並應
敘述具體理由；其未敘述上訴理由者，應於上訴期間屆滿後20日
內向本院補提理由書（均須按他造當事人之人數附繕本）「切勿
逕送上級法院」。
                                書記官  許清源
中    華    民    國   100    年    7     月    22    日
附表：
┌──┬───┬─────┬─────────┬─────┬────┐
│編號│被害人│匯款時間  │詐騙方式          │匯款方式  │匯款金額│
├──┼───┼─────┼─────────┼─────┼────┤
│1   │呂詠褕│99年7月26 │在其住處上雅虎奇摩│在家以網路│3200元  │
│    │      │日上午10時│拍賣網站網購老行家│ATM 。    │        │
│    │      │30分許    │燕窩膠原蛋白匯款後│          │        │
│    │      │          │遲未收到物品。    │          │        │
├──┼───┼─────┼─────────┼─────┼────┤
│2   │張玲瑋│99年7月26 │在其住處上雅虎奇摩│便利商店之│4000元  │
│    │      │日上午11時│拍賣網站網購NEW   │中國信託自│        │
│    │      │54分      │BUONJUNIOR 多功能 │動櫃員機轉│        │
│    │      │          │成長型安全座椅，匯│帳        │        │
│    │      │          │款後遲未收到物品。│          │        │
├──┼───┼─────┼─────────┼─────┼────┤
│3   │許應秋│99年7月26 │在其住處上雅虎奇摩│在家以新光│9417元  │
│    │      │日下午1時 │拍賣網站網購亞培倍│銀行網路  │        │
│    │      │許        │力素1箱（24瓶）， │ATM轉帳   │        │
│    │      │          │共3箱，匯款後遲未 │          │        │
│    │      │          │收到物品。        │          │        │
├──┼───┼─────┼─────────┼─────┼────┤
│4   │楊明其│99年7月26 │在其住處上雅虎奇摩│在家以網路│7500元  │
│    │      │日下午2時4│拍賣網站網購國際牌│ATM 匯款  │        │
│    │      │分許      │電冰箱，匯款後遲未│          │        │
│    │      │          │收到物品。        │          │        │
├──┼───┼─────┼─────────┼─────┼────┤
│5   │曹  蕙│99年7月27 │在上班地點上雅虎拍│以郵局ATM │        │
│    │      │日中午2時 │賣網站網購白蘭氏美│匯款。    │2230元  │
│    │      │10分許    │妍纖棗飲，匯款後遲│          │        │
│    │      │          │未收到物品。      │          │        │
├──┼───┼─────┼─────────┼─────┼────┤
│    │      │99年7月27 │其友人鄧寶蓮在臺北│在臺北市復│3528元  │
│6   │闕佳菁│日下午2時 │市中正區○○○街38│興南路1段 │        │
│    │      │58分許    │巷臨1之10號家中代 │237號2樓之│        │
│    │      │          │其上網購買白蘭氏活│元大銀行以│        │
│    │      │          │顏馥莓飲84瓶，每瓶│自動提款機│        │
│    │      │          │42元。            │匯款。    │        │
└──┴───┴─────┴─────────┴─────┴────┘
附錄論罪科刑法條
刑法第339條第1項：
意圖為自己或第三人不法之所有，以詐術使人將本人或第三人之
物交付者，處五年以下有期徒刑、拘役或科或併科1000元以下罰
金。